臺灣新北地方法院刑事判決　　　　　110年度審交易字第809號
公　訴　人　臺灣新北地方檢察署檢察官
被　　　告　劉建忠


上列被告因公共危險案件，經檢察官提起公訴（110 年度偵字第
18145 號），被告於準備程序中就被訴事實為有罪之陳述，經本
院裁定改以簡式審判程序審理，判決如下：
    主  文
甲○○駕駛動力交通工具而吐氣所含酒精濃度達每公升零點二五
毫克以上，處有期徒刑陸月，併科罰金新臺幣參萬元，有期徒刑
如易科罰金，罰金如易服勞役，均以新臺幣壹仟元折算壹日。
    事實及理由
一、本案犯罪事實及證據，除證據部分補充「被告甲○○於本院
    準備程序、審理時之自白」外，餘均引用如附件檢察官起訴
    書之記載。
二、論罪科刑：
  ㈠核被告所為，係犯刑法第185 條之3 第1 項第1 款駕駛動力
    交通工具而吐氣所含酒精濃度達每公升0.25毫克以上罪。
  ㈡爰審酌被告已有3 次酒後駕車之公共危險前案紀錄，有臺灣
    高等法院被告前案紀錄表在卷可考，且其駕駛執照業因酒駕
    註銷，此有證號查詢機車駕駛人資料附卷足參，再度為本件
    酒醉駕車行為，為警查獲時所測得之吐氣酒精濃度高達每公
    升0.28毫克，顯見自制力薄弱，惟犯後已坦承犯行，態度尚
    可，且本件行為並未造成其他人員、財物之損失，暨被告雖
    係第4 次再為酒醉駕車行為，但前3 次之酒醉駕車行為分別
    發生在98年間、103 年間、104 年間，有上開前案紀錄表附
    卷可稽，距離本案之發生已有相當時日，兼衡被告個人戶籍
    資料查詢結果註記高職畢業之教育程度、於警詢中自陳勉持
    之家庭經濟狀況、於審理中自陳有2 名未成年子女需撫養之
    生活狀況、素行、騎乘車種、行駛地區、路程、期間等一切
    情狀，量處如主文所示之刑，並就有期徒刑部分，諭知易科
    罰金之折算標準，就罰金部分，諭知易服勞役之折算標準。
據上論斷，應依刑事訴訟法第273 條之1 第1 項、第299 條第1
項前段、第310 條之2 、第454 條第2 項，判決如主文。
本案經檢察官吳秉林偵查起訴，由檢察官宋有容到庭執行職務。
中    華    民    國   110    年   10     月    18    日
                  刑事第二十三庭  法  官  龔書安
上列正本證明與原本無異。
如不服本判決，應於判決送達後20日內敘明上訴理由，向本院提
出上訴狀（應附繕本），上訴於臺灣高等法院。其未敘述上訴理
由者，應於上訴期間屆滿後20日內向本院補提理由書「切勿逕送
上級法院」。
                                  書記官  石秉弘
中    華    民    國   110    年    10    月    19    日
附錄本案論罪科刑法條全文：
中華民國刑法第185 條之3
駕駛動力交通工具而有下列情形之一者，處2 年以下有期徒刑，
得併科20萬元以下罰金：
一、吐氣所含酒精濃度達每公升0.25毫克或血液中酒精濃度達百
    分之0.05以上。
二、有前款以外之其他情事足認服用酒類或其他相類之物，致不
    能安全駕駛。
三、服用毒品、麻醉藥品或其他相類之物，致不能安全駕駛。
因而致人於死者，處3 年以上10年以下有期徒刑；致重傷者，處
1 年以上7 年以下有期徒刑。
曾犯本條或陸海空軍刑法第54條之罪，經有罪判決確定或經緩起
訴處分確定，於5 年內再犯第1 項之罪因而致人於死者，處無期
徒刑或5 年以上有期徒刑；致重傷者，處3 年以上10年以下有期
徒刑。
--------------------------------------------------------
附件：
臺灣新北地方檢察署檢察官起訴書
                                    110年度偵字第18145號
    被      告  甲○○  男  39歲（民國00年0月0日生）
                        住新北市○○區○○路000號2樓
                        國民身分證統一編號：Z000000000號
上列被告因公共危險案件，已經偵查終結，認應提起公訴，茲將
犯罪事實及證據並所犯法條分敘如下：
        犯罪事實
一、甲○○於民國110 年4 月8 日18時許起迄至同日22時許止，
    在新北市新莊區公園路某海產店內飲用酒類後，雖稍事休息
    ，竟仍於翌（9 ）日7 時許，騎乘車牌號碼000-000 號普通
    重型機車上路，嗣於同日7 時30分許行經新北市新莊區幸福
    路與中平路口前時遭警攔查，復對其實施酒精濃度呼氣測試
    ，結果測得其吐氣所含酒精濃度為0.28MG/L，始悉上情。
二、案經新北市政府警察局新莊分局報告偵辦。
        證據並所犯法條
一、證據清單及待證事實
┌──┬───────────┬───────────┐
│編號│證據名稱              │待證事實              │
├──┼───────────┼───────────┤
│1   │被告甲○○於警詢及偵查│全部之犯罪事實。      │
│    │中之自白              │                      │
├──┼───────────┼───────────┤
│2   │新北市政府警察局酒精濃│全部之犯罪事實。      │
│    │度檢測程序暨拒測法律效│                      │
│    │果確認單、新莊分局酒精│                      │
│    │測定紀錄表、新北市政府│                      │
│    │警察局舉發違反道路交通│                      │
│    │管理事件通知單1張     │                      │
└──┴───────────┴───────────┘
二、核被告所為，係犯刑法第185條之3第1項第1款之公共危險罪
    嫌。
三、依刑事訴訟法第251條第1項提起公訴。
    此  致
臺灣新北地方法院
中    華    民    國   110    年     6     月    1    日
                              檢  察  官  吳秉林
本件正本證明與原本無異
中    華    民    國   110    年    7     月    30    日
                              書  記  官  陳順鑫
附錄本案所犯法條全文
中華民國刑法第185條之3
駕駛動力交通工具而有下列情形之一者，處 2 年以下有期徒刑
，得併科 20 萬元以下罰金：
一、吐氣所含酒精濃度達每公升零點二五毫克或血液中酒精濃度
    達百分之零點零五以上。
二、有前款以外之其他情事足認服用酒類或其他相類之物，致不
    能安全駕駛。
三、服用毒品、麻醉藥品或其他相類之物，致不能安全駕駛。
因而致人於死者，處 3 年以上 10 年以下有期徒刑；致重傷者
，處 1 年以上 7 年以下有期徒刑。
曾犯本條或陸海空軍刑法第 54 條之罪，經有罪判決確定或經緩
起訴處分確定，於五年內再犯第 1 項之罪因而致人於死者，處
無期徒刑或 5 年以上有期徒刑；致重傷者，處 3 年以上 10 年
以下有期徒刑。